【裁判字號】    98,訴,1676
【裁判日期】    981117
【裁判案由】    毒品危害防制條例
【裁判全文】
臺灣臺北地方法院刑事判決              98年度訴字第1676號
公  訴  人  臺灣臺北地方法院檢察署檢察官
被      告  甲○○
                    (現於臺灣臺北監獄執行中)
上列被告因毒品危害防制條例案件，經檢察官提起公訴 (98年度
毒偵字第1888號)，被告於準備程序為有罪之陳述，本院合議庭
裁定改由受命法官獨任以簡式審判程序審理，判決如下：
    主  文
甲○○施用第一級毒品，累犯，處有期徒刑拾壹月。
    事  實
一、甲○○前因施用毒品案件，經觀察、勒戒後，認有繼續施用
    毒品之傾向，經臺灣彰化地方法院以90年度聲字第832號裁
    定令入戒治處所施以強制戒治，於民國92年5月20日戒治期
    滿出所，由臺灣彰化地方法院檢察署檢察官以92年戒毒偵字
    第622號、第623號為不起訴處分確定。次因竊盜案件，經臺
    灣板橋地方法院於93年8月31日以93年度簡字第3252號判決
    判處有期徒刑6月確定；因於93年間施用毒品案件，經本院
    於94年1月19日以94年度簡字第145號判決判處有期徒刑6月
    確定，上開兩罪復經本院於94年5月2日以94年度聲字第401
    號裁定，定其應執行刑為有期徒刑10月確定，嗣被告入監服
    刑，並於94年11月9日縮刑期滿執行完畢。再於94年間，(一
    )因竊盜案件，經本院以94年度易字第831號判決判處有期徒
    刑1年6月，嗣經臺灣臺灣高等法院於以94上易字第1776號駁
    回上訴確定；(二)因施用第一級毒品案件，經本院於95年1
    月9日以94年度訴字第1117號判決判處有期徒刑8月確定；復
    於95年間，(三)因施用第一級毒品案件，經臺灣板橋地方法
    院於95年6月26日以95年度訴字第600號判決判處有期徒刑7
    月確定，嗣因中華民國九十六年罪犯減刑條例公布施行，上
    開3罪經臺灣板橋地方法院以96年度聲減字第472號裁定分別
    減為有期徒刑9月、4月、3月15日，並定 (一)、(二)之罪之
    應執行刑為有期徒刑1年確定；(四)因施用第一級、第二級
    毒品案件，經臺灣板橋地方法院於95年4月10日以93年度訴
    字第969號判決分別判處有期徒刑1年4月、10月確定，再經
    同院以96年度聲減字第67號裁定分別減為有期徒刑8月、5
    月，並定應執行刑為有期徒刑1年確定，而甲○○於95年2月
    7日入監，接續執行上開之罪，於96年7月16日執行完畢。
    復於98年間，因施用第一級毒品案件，分別經本院以98年度
    訴字第319號判決判處有期徒刑8月確定，及以98年度訴字第
    918號判決判處有期徒刑9月確定。詎仍不知悔改，於98年5
    月18日16時許，在臺北縣新店市○○路78號，以針筒注射方
    式施用第1級毒品海洛因1次。嗣於98年5月19日20時35分許
    ，在臺北縣新店市○○路○段86號為警盤查，始查獲上情。
二、案經臺北縣政府警察局新店分局報告臺灣臺北地方法院檢察
    署檢察官偵查起訴。
    理  由
一、本件被告甲○○所犯施用第一級毒品罪，係死刑、無期徒刑
    、最輕本刑為3年以上有期徒刑以外之罪，亦非高等法院管
    轄之第一審案件，於本院準備程序進行中，被告先就被訴事
    實為有罪之陳述，經告知被告簡式審判程序之旨，並聽取公
    訴人及被告之意見後，本院合議庭裁定由受命法官進行簡式
    審判程序，是本件之證據調查，依刑事訴訟法第273條之2規
    定，不受同法第159條第1項、第161條之2、第161條之3、第
    163條之1及第164條至第170條規定之限制，合先敘明。
二、前揭犯罪事實，業據被告甲○○於本院審理中坦承不諱，又
    被告遭查獲時所採集尿液經送驗結果，呈現海洛因代謝後之
    嗎啡陽性反應等情，有臺灣尖端先進生技醫藥股份有限公司
    號濫用藥物尿液檢驗報告、臺北縣政府警察局新店分局偵辦
    毒品危害防制條例案被移送者姓名及代碼對照表各1份在卷
    可證，足認被告之前開自白與事實相符，本件事證明確，被
    告犯行堪以認定，應依法論科。
三、按海洛因係毒品危害防制條例第2條第2項第1款所稱之第一
    級毒品，不得持有、施用。是核被告甲○○所為前揭施用海
    洛因犯行，係犯毒品危害防制條例第10條第1項施用第一級
    毒品罪。又其如事實欄所載前案科刑及執行情形，有臺灣高
    等法院被告前案紀錄表一份在卷可查，其於有期徒刑執行完
    畢後，五年之內故意再犯本案最重本刑有期徒刑以上之罪，
    應依刑法第47條第1項累犯之規定，加重其刑。爰審酌被告
    前因施用毒品案件，經觀察、勒戒及判處有期徒刑執行完畢
    後，仍未能徹底戒絕毒品，再犯本案施用毒品罪，顯見其無
    戒毒悔改之意，惟念其施用毒品，乃戕害一己之身體健康，
    所為尚未害及他人，且於犯罪後坦承犯行，犯罪後態度尚佳
    等一切情狀，量處如主文所示之刑。
據上論斷，應依刑事訴訟法第299 條第1 項前段、第273 條之1
第1項、第284條之1，毒品危害防制條例第10條第1項，刑法第11
條、第47條，判決如主文。
本案經檢察官楊展庚到庭執行職務。
中    華    民    國    98    年    11    月    17    日
                  刑事第十六庭  法  官  羅月君
上正本證明與原本無異。
如不服本判決應於收受送達後10日內向本院提出上訴書狀，並應
敘述具體理由；其未敘述上訴理由者，應於上訴期間屆滿後20日
內向本院補提理由書（均須按他造當事人之人數附繕本）「切勿
逕送上級法院」。
                                書記官  鄭淑丰
中    華    民    國    98    年    11    月    17    日


司法院資訊處製作；財團法人民間司法改革基金會備份。
